ACORDAO-COMPLETO-2368066

ACÓRDÃO DE RELAÇÃO

ACÓRDÃO DE RELAÇÃO 2065/2019 ATA 34/2019 - PLENÁRIO

Acórdão 2065/2019-TCU-Plenário
VISTOS e relacionados estes autos de monitoramento quanto ao cumprimento de determinação constante da letra “b” do Acórdão 381/2019-TCU-Plenário, proferido sobre o TC-Processo 027.330/2017-6, atinente a denúncia a respeito de possíveis irregularidades na execução, pelo Município de São João de Piabas/PA, do Convênio 699/2011, firmado com o Fundo Nacional de Desenvolvimento da Educação – FNDE, tendo por objeto a construção de quadra coberta com palco – Projeto FNDE – na escola Dircélia Koury Palmeira, cuja execução foi estimada em R$ 489.704,64,
Considerando que, ao apreciar o mérito do TC-Processo 027.330/2017-6 via Acórdão 381/2019-TCU-Plenário (peça 2) , este Tribunal deliberou, por intermédio do item “b” daquele julgado, por encaminhar os elementos daquela denúncia ao FNDE, determinando àquela autarquia que se manifestasse, à luz da referida documentação e de outros elementos de que dispusesse, acerca da regularidade da execução físico-financeira do Convênio FNDE 699/2011, bem como, se fosse o caso, informasse as providências adotadas com vistas à proteção do Erário Federal e ao cumprimento da legislação e regulamentos que regem a gestão dos convênios, assim como os eventuais resultados obtidos com a adoção de tais medidas, devendo todos esses informes serem acompanhados da competente documentação comprobatória;
Considerando que, em atendimento à notificação acerca da referida deliberação, o FNDE informou que: (a) o Convênio 699/2011 teve sua vigência expirada em 7/2/2019, constatando-se, mediante consulta ao Sistema Integrado de Monitoramento, Execução e Controle do Ministério da Educação – SIMEC, que a obra que constitui seu objeto se encontra inacabada, com índice de execução física de 71,18% (fl. 1, peça 14, fl. 1, peça 4, e peça 9) ; (b) também de acordo com informações constantes do SIMEC, os gestores da Prefeitura Municipal de São João de Piabas/PA foram notificados quanto à omissão no dever legal de prestar as contas relativas ao Termo de Compromisso PAC2 699/2011 (fls. 1/2, peça 14, fls. 1/2, peça 4, e peça 11) ; (c) nos termos da Resolução FNDE 3/2018, aquela autarquia estaria autorizada a pactuar novos termos de compromisso com gestores interessados em retomar obras que tiveram sua execução interrompida em decorrência do término de vigência do instrumento anteriormente firmado, desde que o ente federado manifeste expressamente tal intenção e atenda às exigências para tanto, aí incluída a declaração de que “deverá prestar contas dos recursos outrora recebidos”, alertando para o aspecto de os gestores municipais e estaduais terem até 25 de setembro próximo para solicitações da espécie (fls. 2, peça 14, fls. 2, peça 4) ; (d) até aquele momento (22/5/2019) , ainda não havia solicitação, pelo Município de São João de Piabas/PA, de nova pactuação para a retomada da obra objeto do Termo de Compromisso PAC2 699/2011 (fls. 2, peça 14, e fls. 2, peça 4) ;
Considerando o registro da SecexEducação de que o FNDE está atento à situação do Convênio 699/2011, que ainda não teve as contas prestadas, mas que pode ser submetido a novo ajuste para finalização das obras, podendo, então, considerar-se que aquela autarquia vem adotando as providências cabíveis a seu cargo (fls. 2, peça 14) ;
Considerando, então, o posicionamento daquela unidade instrutiva quanto a poder ser considerada comprida a determinação constante do item “b” do Acórdão 381/2019-TCU-Plenário, encerrando-se este feito, mediante seu apensamento definitivo ao TC-Processo 027.330/2017-6 (fls. 2, peça 14) ;
ACORDAM os Ministros do Tribunal de Contas da União, reunidos em Sessão de Plenário, por unanimidade, em:
a) considerar cumprida a determinação constante do item “b” do Acórdão 381/2019-TCU-Plenário, nos termos do item 32.5.1 dos Padrões de Monitoramento, aprovados pela Portaria Segecex 27/2009;
b) determinar o encaminhamento de cópia deste Acórdão, bem como da instrução constante da peça 14, ao FNDE e à Prefeitura Municipal de São João de Piabas/PA;
c) apensar definitivamente este feito ao TC-Processo 027.330/2017-6, nos termos do inc. II do art. 5º da Portaria Segecex 27/2009.
1. Processo TC-Processo 015.367/2019-3 (MONITORAMENTO) 
	1.1. Interessado: Tribunal de Contas da União.
	1.2. Órgão/Entidade: Prefeitura Municipal de São João de Piabas/PA.
	1.3. Relator: Ministro-Substituto Augusto Sherman Cavalcanti.
	1.4. Representante do Ministério Público: não atuou.
	1.5. Unidade Técnica: SecexEducação.
	1.6. Representação legal: não há.

Tribunal de Contas da União.

AUGUSTO SHERMAN

não há.

Não atuou.

MONITORAMENTO (MON)